臺灣高等法院臺中分院刑事判決
111年度金上訴字第212號

上  訴  人  
即  被  告  陳彥皓


選任辯護人  葉日謙律師
上列上訴人因加重詐欺案件，不服臺灣臺中地方法院110年度訴
字第1042號中華民國110年12月7日第一審判決（起訴案號：臺灣
臺中地方檢察署109年度偵字第31092號），提起上訴，本院判決
如下：
    主  文
上訴駁回。
    事  實
一、乙○○（微信暱稱「諾」；所涉組織犯罪部分另案審理)與李
    堃佑於民國108年9月間某日，加入綽號「ㄠ」、「竹」、「
    賀新」等年籍不詳成年男子所屬之3人以上，以實施詐術為
    手段所組成具有持續性、牟利性之有結構性組織之詐欺集團
    ，擔任提領款項之車手工作，乙○○之報酬為每日新臺幣(下
    同)2000元，李堃佑之報酬為取得詐欺金額之2％。乙○○、李
    堃佑遂與綽號「ㄠ」、「竹」、「賀新」、「陳冠男」及所
    屬詐欺集團成員，共同意圖為自己不法之所有，基於冒用政
    府機關及公務員、三人以上詐欺取財、以不正方法由自動付
    款設備取得他人之物及掩飾、隱匿特定犯罪所得去向、所在
    之犯意聯絡，先由該詐欺集團內不詳成員接續佯為新北市板
    橋區某警察局員警陳世昌及檢察官，於108年10月28日致電
    丙○，向其佯稱：個資遭他人至板橋郵局開設帳戶並涉及違
    法，須凍結其金融帳戶內款項，且須交付金融帳戶存摺、提
    款卡以供監管、調查等語，致丙○陷於錯誤，於同年11月1日
    ，在臺中市烏日區中華路612巷巷口，將其所申設之合作金
    庫商業銀行帳號0000000000000號帳戶（下稱合庫帳戶）、
    臺灣中小企業銀行帳號00000000000號帳戶（下稱臺灣中小
    企銀帳戶）、新光商業銀行帳號0000000000000號帳戶（下
    稱新光商銀帳戶）及中國信託商業銀行帳號000000000000號
    帳戶（下稱中信帳戶）之存摺、提款卡及密碼交予上開詐欺
    集團成員，嗣該詐欺集團不詳成員再將附表所示之詐騙帳戶
    提款卡交予乙○○、「陳冠男」，並由乙○○在臺中交予李堃佑
    及由「陳冠男」在新竹交予李堃佑，再由李堃佑於附表所示
    之時地，將附表所示帳戶之提款卡插入自動付款設備之自動
    櫃員機，並輸入丙○提供之各該帳戶提款卡密碼，使該自動
    櫃員機辨識系統誤判李堃佑係有提領之人，而以此不正方法
    接續自附表所示帳戶內，提領如附表所示金額之款項，嗣再
    將提領之款項連同提款卡，在臺中一併交予乙○○或在新竹一
    併交付「陳冠男」，由該二人轉交綽號「ㄠ」、「竹」、「
    賀新」等人，而製造金流斷點，掩飾、隱匿詐欺犯罪所得之
    去向、所在。
二、案經丙○訴由臺中市政府警察局烏日分局移送臺灣臺中地方
    檢察署檢察官偵查起訴。
    理    由
壹、證據能力方面
　　被告以外之人於審判外之陳述，雖不符刑事訴訟法第159條
    之1至第159條之4之規定，而經當事人於審判程序同意作為
    證據，法院審酌該言詞陳述或書面陳述作成時之情況，認為
    適當者，亦得為證據；當事人、代理人或辯護人於法院調查
    證據時，知有同法第159條第1項不得為證據之情形，而未於
    言詞辯論終結前聲明異議者，視為有前項之同意，刑事訴訟
    法第159條之5定有明文。而該條規定之立法意旨，在於確認
    當事人對於傳聞證據有處分權，得放棄反對詰問權，同意或
    擬制同意傳聞證據可作為證據，屬於證據傳聞性之解除行為
    ，如法院認為適當，不論該傳聞證據是否具備刑事訴訟法第
    159條之1至第159條之4所定情形，均容許作為證據，不以未
    具備刑事訴訟法第159條之1至第159條之4所定情形為前提（
    最高法院104年度第3次刑事庭會議決議參照）。本判決認定
    事實所引用之供述證據（含文書證據），檢察官、被告及辯
    護人於本院準備程序時，均不爭執其證據能力，亦未於言詞
    辯論終結前聲明異議，而本院審酌各該證據作成時之情況，
    並無違法不當或證明力明顯過低之瑕疵，認以之作為證據應
    屬適當，是依刑事訴訟法第159條之5規定，均有證據能力。
貳、實體方面
一、訊據被告乙○○矢口否認有何犯行，辯稱：我與李堃佑僅有共
    同參與台南之詐欺集團案件，本件與我無關，我的確沒有參
    與云云。然查：
　㈠被害人丙○因遭詐騙，而於上揭時地交付其所申設之合庫帳戶、臺灣中小企銀帳戶、新光商銀帳戶與中信帳戶之存摺、提款卡及密碼予詐欺集團不詳成員，其後共犯李堃佑於附表所示時間，持附表所示帳戶之提款卡至附表所示地點，提領如附表所示款項等情，業據共犯李堃佑坦承在卷，核與被害人丙○於警詢及原審審理時證述之情節相符，並有合作金庫商業銀行烏日分行108年12月12日合金烏日字第1080003742號函暨所附被害人合庫銀行交易明細、臺灣中小企業銀行國內作業中心109年2月5日109忠法查密字第06017號書函暨所附被害人臺灣中小企銀帳戶交易明細、被害人中信帳戶交易明細、臺灣新光商業銀行股份有限公司集中作業部108年12月3日新光銀集作字第1080070337號函暨所附被害人新光銀行帳戶交易明細、監視器畫面擷圖共125張在卷可稽（見警卷第41頁至第85頁、第93頁至第117頁、第121頁至第155頁、第159頁至第177頁）。
　㈡被告乙○○坦承其微信暱稱確實是「諾」，於108年11月1日聽
    從綽號「ㄠ」之人，前往臺中市○○區○○路000號附近，與一名
    身穿黑衣背橘紅色背包的男子碰面等情，業據被告乙○○於警
    詢時供承不諱（見警卷第22、24頁）。而該名身穿黑衣背橘
    紅色背包之年輕男子即係向告訴人丙○拿取存摺、提款卡之
    人等情，亦據告訴人丙○於警詢及原審審理時證述屬實（見
    警卷第29頁、原審卷第180頁），並有監視錄影畫面翻拍照
    片附於警卷可參（見警卷第63、65、83、84頁）。又被告乙
    ○○確實有將告訴人丙○之本案帳戶提款卡交給李堃佑，並告
    知李堃佑密碼，由李堃佑在臺中地區提款後將贓款交給被告
    乙○○，另在新竹地區則是陳冠男交付提款卡，提款後也是交
    給陳冠男等情，業據證人李堃佑於原審審理時證稱：我承認
    有去提領丙○帳戶內的錢，提款卡是乙○○在臺中市烏日區中
    華路附近的超商外面拿給我的，乙○○的微信暱稱叫「諾」，
    他是用微信與我聯絡，乙○○是交付提款給我，直接跟我講密
    碼，我記起來，詳細密碼我現在忘記了，我每天提領的錢會
    當天交給乙○○。我跟乙○○是我加入這個集團後才認識的，是
    在他這次拿提款卡給我前1、2個月認識的，一開始是集團成
    員「賀新」、「竹」叫我去跟「諾」（就是在庭的乙○○）見
    面的，之後的合作模式就是由乙○○拿提款卡給我，我去領錢
    交給他，乙○○會跟著我提領錢的地方跑，他都在附近，我提
    領完的時候會直接跟乙○○聯絡，會約在一個地方把錢交給他
    ，在新竹提領的錢好像不是交給他，在臺中提領的錢大部分
    都是交給乙○○。我的上手就是乙○○，我說的就是事實，我跟
    乙○○還有一次是在臺南合作，我跟乙○○除了詐欺集團的工作
    外，平常不會見面，工作上會在哪裡交提款卡給我、要去領
    多少錢，這些資訊都是乙○○告訴我的，「賀新」、「竹」會
    指示我在哪個地點、時間跟乙○○見面等語；及於警詢時供稱
    ：要領錢之前暱稱「諾」的人會拿提款卡給我，領完錢之後
    我就把錢及提款卡一起交回去給他，後來「諾」被查獲後我
    才知道他叫乙○○，我在新竹縣市進行提款時，交付提款卡的
    人叫陳冠男等語（見警卷第17、18頁）明確，參以李堃佑於
    警詢、偵查中及原審審理時就其所涉本案犯行均坦承不諱，
    與被告乙○○除詐欺集團工作外，平時並無交情往來，亦無任
    何金錢糾紛或仇恨嫌隙（見原審卷第173至176頁），自無刻
    意誣陷被告乙○○之理。且衡諸經驗常情，倘若被告乙○○非本
    案詐欺集團成員，何以其會於告訴人交付帳戶存摺、提款卡
    之際，前往與該名拿取告訴人帳戶存摺、提款卡之人碰面，
    況李堃佑證稱確實是被告乙○○將告訴人上開帳戶之提款卡交
    付給其，益徵被告乙○○與該名身穿黑衣背橘紅色背包的男子
    拿取告訴人之帳戶存摺、提款卡，其確為本案詐欺集團之成
    員無誤。
　㈢綜上所述，被告乙○○確有參與本案犯行，其辯解無非係事後
    卸責之詞，不足採信，事證明確，其犯行應可認定。
二、論罪科刑
　㈠按洗錢防制法所稱洗錢，指下列行為：意圖掩飾或隱匿特定
    犯罪所得來源，或使他人逃避刑事追訴，而移轉或變更特定
    犯罪所得。掩飾或隱匿特定犯罪所得之本質、來源、去向
    、所在、所有權、處分權或其他權益者。收受、持有或使
    用他人之特定犯罪所得，洗錢防制法第2條定有明文。故行
    為人如有上揭各款所列洗錢行為者，即成立同法第14條第1
    項之洗錢罪。從而，倘詐欺集團向被害人施用詐術後，為隱
    匿其詐欺所得財物之去向，而令被害人將其款項轉入該集團
    所持有、使用之人頭帳戶，並由該集團所屬之車手前往提領
    詐欺所得款項，如能證明該帳戶內之資金係本案詐欺之特定
    犯罪所得，即已該當於洗錢防制法第14條第1項之洗錢罪（
    最高法院108年台上字第1744號判決意旨參照）。經查，被
    告乙○○與李堃佑、綽號「ㄠ」、「竹」、「賀新」者及所屬
    之其餘詐欺集團成員，於犯罪事實所載時間詐得告訴人之存
    摺、提款卡後，由李堃佑聽從指示於附表所示時間，持附表
    所示提款卡，前往附表所示地點，提領如附表所示金額後，
    再分別將提領款項交付被告乙○○及詐欺集團不詳成員，並由
    被告乙○○及不詳成員轉交所屬詐欺集團，渠等於提領出詐欺
    犯罪所得後，復藉由層層轉交之行為轉變犯罪所得之物理空
    間，而隱匿金錢來源為前開詐欺所得贓款，製造金流斷點，
    並妨礙國家對於詐欺犯罪所得之追查，所為實已該當一般洗
    錢罪無疑，且被乙○○明知提領款項為詐欺所得且於交付上手
    後，對於該筆贓款之流向均不清楚而無法掌握，足見主觀上
    有掩飾、隱匿該贓款與犯罪之關聯性，以躲避國家追訴、處
    罰之故意，是被告乙○○確有共同掩飾、隱匿詐欺取財犯罪所
    得之行為，自該當洗錢防制法第14條第1項之一般洗錢罪。
　㈡刑法第339條之2第1項之以不正方法由自動付款設備取得他人
    之物罪，其所謂「不正方法」，係泛指一切不正當之方法而
    言，並不以施用詐術為限，例如以強暴、脅迫、詐欺、竊盜
    或侵占等方式取得他人之提款卡及密碼，再冒充本人由自動
    提款設備取得他人之物，或以偽造他人之提款卡由自動付款
    設備取得他人之物等等，均屬之（最高法院94年度台上字第
    4023號判決意旨參照）。本案告訴人之上開帳戶存摺、提款
    卡及密碼，係遭被告乙○○所屬詐欺集團成員詐騙而由該詐欺
    集團取得，嗣由被告乙○○交由李堃佑持上開提款卡，為如附
    表所示之提款行為，足認被告乙○○暨所屬詐欺集團成員係以
    欺瞞之不正方法取得上開帳戶提款卡等，並輸入向告訴人騙
    得之密碼，使自動櫃員機辨識系統誤判李堃佑係有提領權之
    人，而以此不正方法接續自告訴人帳戶內提領如附表所示之
    款項，揆諸上開說明，該提領款項之行為自係以不正方法而
    為，核與刑法第339條之2第1項之非法由自動付款設備取財
    之構成要件相符。
  ㈢故核被告乙○○所為，均係犯刑法第339條之4第1項第1款、第2
    款之三人以上共同冒用政府機關及公務員名義犯詐欺取財罪
    、第339條之2第1項之非法由自動付款設備取財罪、洗錢防
    制法第14條第1項之一般洗錢罪。
  ㈣共同正犯之成立，只須具有犯意之聯絡與行為之分擔，既不
    問犯罪動機起於何人，亦不必每一階段犯行，均經參與，且
    意思之聯絡不限於事前有協議，即僅於行為當時有共同犯意
    之聯絡者，亦屬之。其表示之方法，亦不以明示通謀為必要
    ，即相互間有默示之合致，亦無不可。而共同實施犯罪行為
    之人，在合同意思範圍以內，各自分擔犯罪行為之一部，相
    互利用他人之行為，以達其犯罪目的者，即應對全部所發生
    之結果，共同負責，是共同正犯在犯意聯絡範圍內之行為，
    應同負全部責任；又共同正犯之意思聯絡，原不以數人間直
    接發生者為限，即有間接之聯絡者，亦包括在內。如甲分別
    邀約乙、丙犯罪，雖乙、丙間彼此並無直接之聯絡，亦無礙
    於其為共同正犯之成立（最高法院28年上字第3110號、34年
    上字第862號、73年台上字第2364號、77年台上字第2135號
    判決意旨參照）。觀諸該詐欺集團之犯罪型態，係由多人分
    工方能完成，倘其中某一環節脫落，將無法順利達成詐欺結
    果，該犯罪集團成員雖因各自分工不同而未自始至終參與其
    中，惟其等所參與之部分行為，仍係相互利用該犯罪集團其
    他成員之行為，以遂行犯罪目的，是被告乙○○主觀上既知悉
    綽號「ㄠ」、「竹」、「賀新」及李堃佑為詐欺集團成員，
    而有參與詐欺犯罪之認識，客觀上亦有提領詐欺款項，並上
    繳而掩飾、隱匿犯罪所得去向、所堑之行為分工，自應對各
    該參與之不法犯行及結果共同負責，揆諸前揭裁判意旨及說
    明，被告自應與該詐欺集團其他成員就本案加重詐欺取財、
    非法由自動付款設備取財及一般洗錢等犯行負共同正犯之責
    任。是被告乙○○與李堃佑、綽號「ㄠ」、「竹」、「賀新」
    等人及所屬詐欺集團其他成員間，有犯意聯絡及行為分擔，
    為共同正犯。
  ㈤數行為於同時同地或密切接近之時地實施，侵害同一之法益
    ，各行為之獨立性極為薄弱，依一般社會健全觀念，在時之
    接續施行，合為包括之一行為予以評價，較為合理，則屬接
    續犯，而為包括之一罪（最高法院86年台上字第3295號判例
    意旨參照）。查被告乙○○所屬上開詐欺集團不詳成員以上揭
    方式對告訴人施以詐術後，致告訴人交付上開金融帳戶之存
    摺、提款卡等物，並告知密碼後，由被告乙○○及詐欺集團其
    他成員交付附表所示帳戶提款卡予李堃佑，由李堃佑於附表
    所示時間，分次提領如附表所示之款項，顯係基於單一之犯
    意，於密接之時間內，數次提領詐欺款項，侵害同一告訴人
    之財產法益，其各次提領款項之行為間難以分割，自應論以
    接續犯之一罪。
　㈥被告乙○○對告訴人以一行為同時觸犯上開3罪名，為想像競合
    犯，應依刑法第55條規定，從一重之三人以上共同冒用政府
    機關及公務員名義犯詐欺取財罪處斷。
三、原審認被告乙○○罪證明確，適用洗錢防制法第14條第1項、
    刑法第11條前段、第28條、第339條之2第1項、第339條之4
    第1項第1款、第2款、第55條、第38條之1第1項前段、第3項
    、刑法施行法第1條之1第1項等規定，以行為人責任為基礎
    ，審酌被告乙○○正值青年，非無謀生能力，不思循正當途徑
    獲取財物，竟為貪圖輕易獲得金錢，滿足一己物慾，而加入
    詐欺集團，危害社會治安及人際信任，除使檢警追查困難外
    ，亦使告訴人無從追回被害款項，總計提領款項高達364萬
    餘元，對告訴人造成之財產損害甚鉅，所為實值非難；另考
    量被告乙○○矢口否認犯行且未與告訴人成立調解等犯後態度
    ，有臺灣臺中地方法院電話紀錄表可稽（見原審卷第217頁
    ）、被告乙○○於集團內分擔之角色等；兼衡被告乙○○自陳高
    中畢業之智識程度、擔任水泥工、目前有兩名未成年子女需
    扶養等一切情狀（見原審卷第196頁），量處有期徒刑2年6
    月。復說明：㈠公訴人就被告乙○○具體求刑為有期徒刑4年，
    猶嫌過重。㈡沒收兼具刑罰與保安處分之性質，以剝奪人民
    之財產權為內容，係對於人民基本權所為之干預，自應受法
    律保留原則之限制。共同犯罪行為人之組織分工及不法所得
    ，未必相同，特別是集團性或重大經濟、貪污犯罪，彼此間
    犯罪所得之分配懸殊，其分配較少甚或未受分配之人，如仍
    應就全部犯罪所得負連帶沒收之責，超過其個人所得之剝奪
    ，無異代替其他犯罪參與者承擔刑罰，顯失公平。故共同犯
    罪之人，其所得之沒收，應就各人分得之數為之（最高法院
    104年度台上字第2986號判決及104年度第14次刑事庭會議決
    議意旨參照）。是以犯罪所得之沒收、追徵，應就各人分受
    所得之數為沒收。查被告乙○○就本案矢口否認犯行，然參以
    被告乙○○前於警詢時自陳：每次拿東西的酬勞是2000元等語
    （見警卷第24頁），證人即共犯李堃佑亦陳：在臺中提領之
    提款卡及款項均係交付被告乙○○，每次提領都是當天交付提
    款卡，被告乙○○有向伊表示過其每次可拿1至2000元等語（
    見原審卷第163頁），參以李堃佑於臺中期間提領之日期分
    別為108年11月2日（即附表編號1至2）、4日（即附表編號3
    、5）、5日（即附表編號6至8）、14日至17日（即附表編號
    15至25）及21日（即附表編號32、33），共8日，總計犯罪
    所得為1萬6000元，此部分自屬為被告乙○○本案之犯罪所得
    ，既未扣案且迄今未返還告訴人，自應依刑法第38條之1第1
    項前段、第3項之規定宣告沒收，於全部或一部不能沒收或
    不宜執行沒收時，追徵其價額。㈢洗錢防制法第18條第1項固
    規定「犯第14條之罪，其所移轉、變更、掩飾、隱匿、收受
    、取得、持有、使用之財物或財產上利益，沒收之；犯第15
    條之罪，其所收受、持有、使用之財物或財產上利益，亦同
    」，此一規定採取義務沒收主義，只要合於前述規定，法院
    即應為相關沒收之諭知，然該洗錢行為之標的是否限於行為
    人所有者始得宣告沒收，法無明文，實務上一向認為倘法條
    並未規定「不問屬於犯罪行為人與否均沒收」時，自仍以屬
    於被告所有者為限，始應予沒收。暨參諸最高法院100年度
    台上字第5026號判決「毒品危害防制條例第19條第1項關於
    沒收之規定，固採義務沒收主義，凡犯同條例第4條至第9條
    、第12條、第13條或第14條第1項、第2項之罪者，其供犯罪
    所用或因犯罪所得之財物，均應諭知沒收。但該法條並未規
    定『不問屬於犯罪行為人與否』，均沒收之，自仍以屬於被告
    所有者為限，始應予以沒收」之意旨，本院認在洗錢防制法
    並未規定「不問屬於犯罪行為人與否」之情形下，自宜從有
    利於被告之認定。從而，被告乙○○本案洗錢標的金額，即為
    共犯李堃佑附表所示之提領款項，然提領之款項經李堃佑交
    付被告乙○○、「陳冠男」後，已由被告乙○○、「陳冠男」轉
    交綽號「ㄠ」、「竹」、「賀新」等人，應認被告乙○○對之
    已無處分權限，又未再實際管領之，依前揭說明，自不得適
    用上開洗錢防制法之特別沒收規定，就共犯李堃佑提領附表
    所示之金額予以宣告沒收。經核原判決認事用法並無違誤，
    量刑
    亦屬妥適，應予維持，被告上訴意旨猶執前詞否認犯罪，其
    上訴為無理由，應予駁回。
據上論結，應依刑事訴訟法第368條，判決如主文。
本案經檢察官黃秋婷提起公訴，檢察官甲○○到庭執行職務。
中　　華　　民　　國　　111 　年　　4 　　月　　20　　日
              刑事第一庭　審判長法　官　江德千
                                法　官　高增泓
　　　　  　　　　　　　　　　　法　官　簡源希
以上正本證明與原本無異。
如不服本判決應於收受送達後20日內向本院提出上訴書狀，其未
敘述上訴理由者，並得於提起上訴後20日內向本院補提理由書（
均須按他造當事人之人數附繕本）「切勿逕送上級法院」。因疫
情而遲誤不變期間，得向法院聲請回復原狀。
                                書記官  吳麗琴
中　　華　　民　　國　　111 　年　　4 　　月　　20　　日
附錄論罪科刑法條：
洗錢防制法第14條
有第二條各款所列洗錢行為者，處7年以下有期徒刑，併科新臺
幣5百萬元以下罰金。
前項之未遂犯罰之。
前二項情形，不得科以超過其特定犯罪所定最重本刑之刑。
刑法第339條之2
意圖為自己或第三人不法之所有，以不正方法由自動付款設備取
得他人之物者，處3年以下有期徒刑、拘役或30萬元以下罰金。
以前項方法得財產上不法之利益或使第三人得之者，亦同。
前二項之未遂犯罰之。
刑法第339條之4
犯第339條詐欺罪而有下列情形之一者，處1年以上7年以下有期
徒刑，得併科1百萬元以下罰金：
一、冒用政府機關或公務員名義犯之。
二、三人以上共同犯之。
三、以廣播電視、電子通訊、網際網路或其他媒體等傳播工具，
    對公眾散布而犯之。
前項之未遂犯罰之。

附表
編號 提領時間 提領金額 提領帳戶 提領地點 1 108年11月2日 30000元 丙○之合作金庫銀行帳號0000000000000000號帳戶（下稱合作金庫銀行帳戶） 臺中市○○區○○○道○段000號合作金庫朝馬分行   30000元     30000元     30000元     21000元   2 108年11月2日16時25分至16時29分 30000元 丙○之臺灣中小企業銀行帳號00000000000000號帳戶（下稱臺灣中小企銀帳戶） 臺中市○○區○○○道○段000號臺灣中小企銀西屯分行   30000元     30000元     10000元   3 108年11月4日14時58分至15時 30000元 合作金庫銀行帳戶 臺中市○○區○○○路○段000號合作金庫南屯分行   30000元   4 108年11月4日15時33分至15時55分 30000元 丙○之新光銀行帳號0000000000000000號帳戶（下稱新光銀行帳戶） 新竹市○○路000號新光銀行竹北分行   30000元     30000元     4000元   5 108年11月4日16時42分至16時47分 20000元 臺灣中小企銀帳戶 臺中市○區○○○道○段000號臺灣銀行健行分行   20000元     20000元     20000元     20000元   6 108年11月5日14時37分至14時39分 30000元 新光銀行帳戶 臺中市○○區○○路0段000號新光銀行北屯分行   30000元     30000元     10000元   7 108年11月5日15時37分 30000元 合作金庫銀行帳戶 臺中市○區○○路0號合作金庫中興分行   20000元   8 108年11月5日16時20分至16時22分 30000元 臺灣中小企銀帳戶 臺中市○區○○○道○段000號臺灣中小企銀臺中分行   14000元   9 108年11月6日12時1分至12時03分 30000元 新光銀行帳戶 新竹市○○路000號新光銀行竹北分行   30000元     30000元     10000元   10 108年11月7日15時56分至15時59分 30000元 新光銀行帳戶 新竹市○○路000號新光銀行竹北分行   30000元     30000元     30000元   11 108年11月8日11時53分至11時55分 30000元 新光銀行帳戶 新竹市○○路000號新光銀行竹北分行   30000元     30000元     30000元   12 108年11月9日12時57分至12時59分 30000元 新光銀行帳戶 新竹市○○路000號新光銀行竹北分行   30000元     30000元     30000元   13 108年11月10日10時32分至10時34分 30000元 新光銀行帳戶 新竹市○○路000號新光銀行竹北分行   30000元     30000元     30000元   14 108年11月11日11時46分至11時47分 30000元 新光銀行帳戶 新竹市○○路000號新光銀行竹北分行   30000元     30000元     10000元   15 108年11月14日15時42分 30000元 合作金庫銀行帳戶 臺中市○○區○○路○段00號合作金庫西屯分行   30000元     30000元     30000元     30000元   16 108年11月14日17時30分至17時36分 20000元 臺灣中小企銀帳戶 臺中市○○區○○路○段00號臺灣銀行西屯分行   20000元     20000元     20000元     20000元   17 108年11月14日17時50分 120000元 丙○之中國信託銀行帳號000000000000000號帳戶（下稱中國信託帳戶） 臺中市○○區○○路○段00號統一超商文心門市 18 108年11月15日15時23分至15時27分 30000元 合作金庫銀行帳戶 臺中市○○區○○路○段000號烏日分行   30000元     30000元     30000元     30000元   19 108年11月15日15時31分至15時33分 30000元 臺灣中小企銀帳戶 臺中市○○區○○路000號臺灣中小企銀烏日分行   30000元     30000元     10000元   20 108年11月15日15時35分 120000元 中國信託帳戶 臺中市○○區○○路000號統一超商吉宏門市 21 108年11月16日12時5分至12時8分 20000元 臺灣中小企銀帳戶 臺中市○區○○○道○段000號臺灣銀行健行分行   20000元     20000元     20000元     20000元   22 108年11月16日12時19分至12時20分 30000元 合作金庫銀行帳戶 臺中市○區○○路0號合作金庫中興分行   30000元     30000元     30000元     30000元   23 108年11月16日12時29分 114000元 中信帳戶 臺中市○區○○路00號統一聯華店 24 108年11月17日10時5分至10時7分 20000元 臺灣中小企銀帳戶 臺中市○區○○○道○段000號臺灣銀行健行分行   20000元     14000元   25 108年11月17日10時17分 30000 元 合作金庫銀行帳戶 臺中市○區○○路0號合作金庫中興分行   30000元     30000元     30000元     30000元   26 108年11月18日19時51分至19時57分 30000元 合作金庫銀行帳戶 新竹市○區○○街00號合作金庫竹塹分行   30000元     30000元     30000元     30000元   27 108年11月18日20時 120000元 中國信託帳戶 新竹市○區○○街00號統一超商東環門市 28 108年11月19日15時48分至15時54分 30000元 合作金庫銀行帳戶 新竹市○區○○街00號合作金庫竹塹分行   30000元     30000元     30000元     30000元   29 108年11月19日15時57分 120000元 中國信託帳戶 新竹市○區○○街00號統一超商東環門市 30 108年11月19日16時7分至16時8分 30000元 新光銀行帳戶 新竹市○○路000號新光銀行竹北分行   30000元     30000元     30000元   31 108年11月21日12時14分至12時16分 30000元 新光銀行帳戶 新竹市○○路000號新光銀行竹北分行   30000元     30000元     30000元   32 108年11月21日12時34分 30000元 合作金庫銀行帳戶 臺中市○區○○路0號合作金庫中興分行   20000元   33 108年11月21日12時43分 110000元 中國信託帳戶 臺中市○區○○路00號統一超商聯華門市 34 108年11月22日14時36分至14時38分 30000元 新光銀行帳戶 新竹市○○路000號新光銀行竹北分行   30000 元     1000元